# 上市公司获得股权的会计处理

提问人：zhs7403 时间：2017-01-22 16:28:15
某个人估计是为了规避借壳上市， 2015 年 8 月收购上市公司18%的股份，作为第一大股东。过了半年多将自己的资产（另外一个行业的股权）与上市公司的原股权进行置换，并按照评估价值给上市公司补偿了依据评估价的差额，以现金补足。请问该业务对于上市公司本期编制合并报表来说按照什么处理？应该不是非同一，但是作为同一也比较牵强。年初对比数字呢？注：上市公司将自己的全部资产均置换出去了。还是按照实质认定的借壳上市的处理思路？但这样也有问题，毕竟名义不是借壳，我们根据情况怀疑借款，毕竟个人股东原业务置入上市公司目的达到了

回答人：chenyiwei
这个问题需结合具体背景分析，可能比较复杂，关键是取得控制权和资产注入在会计上是否认定为“一揽子交易”。